【裁判字號】    97,小上,15
【裁判日期】    970530
【裁判案由】    損害賠償
【裁判全文】
臺灣板橋地方法院民事判決              97年度小上字第15號
上  訴  人  乙○○
被 上 訴人  臺灣省車輛行車事故覆議鑑定委員會
法定代理人  甲○○
上列當事人間請求損害賠償事件，上訴人對於中華民國96年12月
20日本院三重簡易庭96年度重小字第5085號第一審判決提起上訴
，本院判決如下：
    主  文
上訴駁回。
第二審訴訟費用新臺幣壹仟伍佰元由上訴人負擔。
    事實及理由
一、按對於小額訴訟程序第一審判決之上訴，非以判決違背法令
    為理由，不得為之；依上訴意旨足認上訴為無理由者，其第
    二審判決得不經言詞辯論為之，民事訴訟法第436 條之24第
    2 項、同條之29第2 款分別定有明文。又對於小額程序之第
    一審裁判之上訴，上訴理由如僅引用原審判決時之攻擊防禦
    方法作為上訴理由，應認為未對原審判決有何具體之指摘，
    不得謂已合法表明上訴理由。
二、本件上訴人對於小額程序之第一審判決提起上訴，其上訴理
    由表明原審判決違背法令之處略為：原審未依民事訴訟法第
    226條第1項之規定，其所製作之判決僅記載主文，而未記載
    事實及理由，實已剝奪上訴人之法律上利益。又上訴人於民
    國90年9月20日許，駕駛車牌號碼DU-7902號自用小客車，沿
    臺北縣中和市○○路往板橋市方向行駛，途經無號誌之中正
    路與立德街交岔口欲右轉之際，與訴外人高惠美騎乘、後載
    林秋花之車牌號碼RJR-878號輕型機車發生碰撞，經臺灣板
    橋地方法院檢察署囑託被上訴人就該次車禍肇事原因予以鑑
    定，被上訴人則依訴外人陳秀鳳於警詢時之證詞為鑑定依據
    ，惟陳秀鳳係高惠美之同事，且其證詞容有瑕疵，被上訴人
    竟仍以其證詞為鑑定依據；又被上訴人並未對於道路交通安
    全規則第102 條第1 項第6 款但書規定轉彎車是否已達中心
    處開始轉彎乙節詳加調查，而率下結論，自屬不法侵害上訴
    人之權利云云。
三、法院之判斷：
  (一)按小額事件之判決違背法令事由，依民事訴訟法第436條之
    32 規定，僅準用同法第468條、第469條第1款至第5款規定
    ；至於同法第469條第6款規定之「判決不備理由或理由矛盾
    者」，則未在準用之列。蓋以小額事件，依同法第436條之
    18第1項規定，判決書本得僅記載主文，就當事人有爭執事
    項，於必要時始加記理由要領。因此，判決不備理由或理由
    矛盾，非小額判決所謂判決違背法令之由甚明。故上訴人上
    訴理由指摘原審判決未記載理由及事實而違背法令云云，容
    有誤會，足認上訴為無理由。
  (二)至於上訴理由指摘本件被上訴人依據陳秀鳳有瑕疵之證詞為
    鑑定，且被上訴人未對於轉彎車是否已達中心處開始轉彎乙
    節詳加調查，而率下結論云云，乃引用原審判決時之攻擊防
    禦方法作為上訴理由，依首開說明，應認為未對原審判決有
    何具體之指摘。是依其上訴意指，亦足認上訴為無理由。
四、綜上，本件上訴意旨指摘原審判決違背法令，求予廢棄改判
    ，依其上訴意旨，足認為無理由，爰不經言詞辯論，逕以判
    決駁回。
五、本件第二審裁判費新臺幣1,500 元，應由上訴人負擔，爰確
    定如主文第二項所示。
六、結論：本件上訴為無理由，依民事訴訟法第436 條之29第2
    款、第436 條之32第2 項、第449 條第1 項、第78條、第
    436 條之19第1項，判決如主文。
中    華    民    國    97    年    5     月    30    日
                  民事第三庭  審判長法  官   朱耀平
                                    法  官   邱育佩
                                    法  官   許月珍
以上正本係照原本作成
本判決不得上訴。
中    華    民    國    97    年    6     月    2     日
                                    書記官   劉昌明


司法院資訊處製作；財團法人民間司法改革基金會備份。
